臺灣臺南地方法院刑事判決
111年度金簡上字第30號
上  訴  人  臺灣臺南地方檢察署檢察官
被      告  蔡秉翰


上列上訴人因被告違反洗錢防制法等案件，不服本院中華民國11
1年7月22日111年度金簡字第171號第一審簡易判決（檢察官提起
公訴案號：111年度營偵字第533號、111年度營偵字第720號、11
1年度營偵字第1187號），提起上訴暨移送併辦（臺灣臺南地方
檢察署111年度偵字第18966號、111年度營偵字第2393號、111年
度偵字第25501號），本院管轄之第二審合議庭判決如下：
    主  文
原判決撤銷。
蔡秉翰幫助犯洗錢防制法第十四條第一項之洗錢罪，處有期徒刑
伍月，併科罰金新臺幣參萬元，罰金如易服勞役，以新臺幣壹仟
元折算壹日。
    事  實
一、蔡秉翰知悉一般人收取他人金融機構帳戶之用途，常係為遂
    行財產犯罪之需要，以便利贓款取得，及使相關犯行不易遭
    人追查，而已預見提供金融機構帳戶之提款卡等物任由他人
    使用，將可能遭他人利用作為詐欺等財產犯罪之工具，且他
    人如以該帳戶收受、提領詐欺等財產犯罪所得，將因此造成
    金流斷點而掩飾、隱匿此等犯罪所得之去向及所在，產生遮
    斷金流以逃避國家追訴、處罰之效果，竟猶不顧於此，基於
    縱其提供帳戶資料將幫助他人實施詐欺取財犯罪及幫助掩飾
    、隱匿詐欺犯罪所得之去向、所在，亦均不違背其本意之不
    確定故意，於民國110年11月3日前某時，以新臺幣(下同)3
    萬元之代價，將其所申辦之國泰世華銀行帳號000-00000000
    0000號帳戶(下稱國泰世華銀行帳戶)之存摺、金融卡及網路
    銀行帳號、密碼等，出賣提供予詐騙集團成員使用。嗣該詐
    騙集團成員取得上開帳戶資料後，即共同基於意圖為自己不
    法之所有，基於詐欺取財及洗錢之犯意聯絡，於附表所示時
    間，以附表所示手法，對附表所示告訴人等實施詐術，致告
    訴人等陷於錯誤，分別於附表所示匯款時間，轉匯附表所示
    金額至蔡秉翰提供之上開國泰世華銀行帳戶（詳如附表編號
    1至11所示），受有損害。嗣經告訴人等發覺受騙，報警查
    獲。
二、案經盧宥媗、陳添鈺、方淑芬告訴及新北市政府警察局淡水
    分局、高雄市政府警察局小港分局、新北市政府警察局樹林
    分局報告臺灣臺南地方檢察署檢察官偵查起訴，暨徐為俊、
    卓明義訴由新北市政府警察局蘆洲分局報告、邱鈺淇、楊智
    涵、張秀瓊、李慧珊、黃冠銘告訴及屏東縣政府警察局東港
    分局、桃園市政府警察局楊梅分局報告臺灣臺南地方檢察署
    檢察官移送併辦。
    理　由
壹、程序方面：
    按被告於第二審經合法傳喚，無正當之理由不到庭者，得不
    待其陳述，逕行判決；又對於簡易判決處刑不服而上訴者，
    準用上開規定，刑事訴訟法第371條、第455條之1第3項分別
    定有明文。本件被告蔡秉翰經本院合法傳喚後，於最後審判
    期日無正當理由未到庭，有本院送達證書及刑事報到單各1
    紙在卷可稽（見金簡上卷第181、213頁），所以不待其陳述
    而為一造辯論判決，合先敘明。
貳、實體方面：
一、關於證據能力之認定：
  1.本判決所依憑判斷之具傳聞證據性質之供述證據，其中關於
    「附表編號1至5」部分，因檢察官及被告蔡秉翰於本案言詞
    辯論終結前，均同意有證據能力（見金簡上卷第63頁），本
    院審酌前開證據之作成或取得之狀況，並無非法或不當取證
    之情事，且亦無顯不可信之情況，依刑事訴訟法第159條之5
    規定，均具有證據能力。
  2.按當事人、代理人或辯護人於法院調查證據時，知有刑事訴
    訟法第159條第1項不得為證據之情形，而未於言詞辯論終結
    前聲明異議者，視為有前項之同意，同法第159條之5第2項
    定有明文。查本判決所引用傳聞證據，其中關於「附表編號
    6至11」部分，被告於本院審判程序期日經合法通知而未到
    庭陳述意見，堪認被告未於本案言詞辯論終結前就傳聞證據
    之證據能力聲明異議，且本院審酌該等傳聞證據製作時情況
    ，並無違法不當及證明力明顯過低之瑕疵，以之作為證據應
    屬適當，揆之前揭規定，認為該等傳聞證據均有證據能力。
二、訊據被告蔡秉翰於審理中雖然承認本件國泰世華銀行帳戶（
    含網路銀行）是他所申辦，並以新臺幣3萬元代價，將該等
    帳戶存摺、金融卡及網路銀行帳號、密碼賣斷給他人使用等
    事實（見金簡上卷第114至121頁），但被告否認涉及幫助詐
    欺取財及幫助洗錢的犯行，辯稱：我的國泰世華銀行帳戶資
    料是以3萬元代價，賣斷給真實姓名不詳的「徐士傑」及「
    阿偉」，那時我跟幾位朋友出去，他們帶我認識「徐士傑」
    及「阿偉」，那是我初次接觸「徐士傑」，「徐士傑」說要
    給我賺錢，問我可不可以賣帳戶，「阿偉」跟我講算是靠線
    上博弈賺錢，但他們沒有說帳戶的具體用途是什麼，那時我
    的朋友們都沒有帳戶，只有我因為已滿20歲有帳戶，而且我
    朋友們會害怕，但我不知他們害怕什麼，我朋友們想說我缺
    錢，就叫我先試試看，如果沒有出事情的話，他們自己也想
    要試試賣帳戶，我是抱著嘗試的心態賣帳戶，「徐士傑」他
    們說線上博弈的錢都是合法的，當時我沒有想過帳戶會被做
    不合法的使用，也沒有覺得他們怪怪的，反正那時我沒有工
    作，缺錢花用，當下我是為了錢而賣帳戶，也沒有去想為何
    他們要買我的帳戶，後來「徐士傑」他們帶我去銀行好幾次
    ，重新申請網路銀行的帳號密碼，我曉得「徐士傑」是在放
    高利貸及暴力討債，幾乎都是夜生活，他不算正常生活的人
    ，我覺得我應該算有幫助他們犯罪，案發之後，「徐士傑」
    叫我簽了120萬元的本票，他們怕我把他們供出來，後來大
    家就都找不到那張本票，之後我家人叫我不要認罪，要我把
    他們都供出來，這樣對我比較有幫助等語。
三、經查：　　
  1.本案國泰世華銀行帳戶（含網路銀行）為被告申辦及使用，
    被告於110年11月3日前某日，以3萬元代價，將本件帳戶存
    摺、金融卡及網路銀行帳號、密碼等資料，出賣交與他人使
    用等情形，為被告於偵審中承認無誤（見偵一卷第19及20頁
    ，金訴字卷第39及40頁、金簡上卷第115至121頁），又真實
    姓名年籍不詳之詐欺集團成年成員於附表所示時間，以附表
    所示詐騙方式，致使附表所示告訴人等陷於錯誤，而依指示
    將附表所示金額，匯款至被告國泰世華銀行帳戶，受有損害
    等情事，有證人即附表編號1至11所示各該告訴人（被害人
    ）於警詢時之證述在卷可佐，並有附表編號1至11所示各次
    詐欺犯行之相關書證存卷足憑（詳見附表所示），再有被告
    之國泰世華銀行帳戶開戶資料及交易明細附卷可查（見警二
    卷第53至60頁、警三卷第35至41頁、併偵卷第45至47、51至
    55頁），可以相信為真正。
　2.因此，被告將本件國泰世華銀行帳戶存摺、金融卡及網路銀
    行帳號、密碼出賣提供他人使用之行為，客觀上確已使被告
    自身無法掌控本件帳戶資料之使用方法及用途，且實際上亦
    已對詐騙集團成員提供助力，使之得利用本件帳戶作為犯罪
    工具而取得詐騙贓款乙節，可以認定無訛。
　3.本院認為被告所主張他不曉得他所賣斷的銀行帳戶會被其他
    人員供做不法使用的辯解，無法採信，理由如下：
  ①按幫助犯之故意，行為人只要概略認識該特定犯罪之不法內
    涵即可，無庸過於瞭解正犯行為之細節或具體內容（最高法
    院110年度臺上字第1798號刑事判決意旨參照）。是被告若
    對於他人可能以其所交付之金融帳戶資料，進行詐欺取財及
    洗錢之犯罪行為，已預見其發生而其發生並不違反其本意，
    自仍應負相關之罪責。
　②又各類形式利用電話或通訊軟體進行詐騙，並收購人頭帳戶
    作為工具以供被害者存入款項而遂行詐欺犯罪，及指派俗稱
    「車手」之人領款以取得犯罪所得，同時造成金流斷點而掩
    飾、隱匿此等犯罪所得之去向及所在，藉此層層規避執法人
    員查緝等事例，無日無時在平面、電子媒體經常報導，且經
    警察、金融、稅務單位在各公共場所張貼文宣宣導周知，是
    上情應已為社會大眾所共知。而金融機構存款帳戶，攸關存
    戶個人財產權益之保障，專屬性甚高，衡諸常理，若非與存
    戶本人有密切之信賴關係，絕無可能隨意提供個人帳戶供他
    人使用；且於金融機構申請開設存款帳戶並無特殊之資格限
    制，一般民眾或公司行號皆可在金融機構申請開設帳戶作為
    提、存款之用，亦可於不同之金融機構申請複數之存款帳戶
    使用，實無向他人取得帳戶使用之必要。況若款項之來源合
    法正當，受款人大可自行收取、提領，故如不利用自身帳戶
    取得款項，反而刻意借用他人之帳戶，就該等款項可能係詐
    欺等不法所得，當亦有合理之預期；基此，苟見他人以不合
    社會經濟生活常態之理由徵求金融機構帳戶資料，衡情當知
    渠等取得帳戶資料，通常均利用於從事詐欺等與財產有關之
    犯罪，並藉此遮斷金流以逃避國家追訴、處罰等情，亦均為
    週知之事實。
　③本件被告於審理中承認他的學歷為高中肄業，交付本案帳戶
    資料時，已經年滿20歲，而且曾在加油站工作等情(見金簡
    上卷第116、120頁)，可見被告當時具有一般之智識程度及
    社會生活經驗，應可認定被告對於上開情形已有相當之認識
    ，被告竟仍恣意將帳戶資料出賣交與真實身分不明之不詳人
    士利用，主觀上對於取得本件帳戶資料者將可能以此作為詐
    欺取財、洗錢工具等不法用途，及存入本件帳戶內之款項極
    可能是詐欺等財產犯罪之不法所得，此等款項遭提領後甚有
    可能使執法機關不易續行追查等節，當均已有預見。
　④又依照被告於本院審理中的供述，被告對於「徐士傑」、「
    阿偉」或實際使用被告帳戶之人，均不熟識，且被告對於提
    供本件銀行帳戶之具體用途，也毫不清楚，而被告在此並無
    任何可資信任的基礎之下，仍然賣斷提供本案帳戶資料與「
    不算正常生活」之對方，並可因此取得高額報酬3萬元，亦
    即單純交付帳戶即可取得高額報酬，則依照被告當時的年齡
    、智能及社會生活經驗，應可預見上開賣斷帳戶之後的使用
    ，絕不是正當合法，而無違法的疑慮。
　⑤況且，根據被告所供述他的朋友當時對於賣斷提供帳戶資料
    的事都會害怕，不敢嘗試的情形（見金簡上卷第116及117頁
    ），加上被告供稱他當時經濟上困難、缺錢花用，顯然被告
    將本件帳戶資料提供與不相熟識的人，其意只在乎能夠獲取
    高額的報酬，至於本件帳戶之後如遭不法的使用，或者成為
    製造金流斷點之用，亦在所不惜，並不違反被告的本意。
　⑥再者，被告於111年1月11日的警詢時，辯稱：我是將本件國
    泰世華銀行帳戶，借給我網路上認識的朋友使用，他在通訊
    軟體LINE的名稱叫「駿洋」，我不知道它的實際姓名及身分
    ，我們因為網路遊戲而互加LINE成為好友，他跟我說他沒有
    帳戶，請我借他帳戶，有說要給我錢，但沒有說會給多少，
    他說他沒辦法辦帳戶，但沒說不能辦帳戶的具體原因，我想
    說是朋友就借他，「駿洋」就於110年10月初，請朋友來臺
    南市麻豆區的堤防，向我收取該帳戶存摺、提款卡(含密碼)
    交網銀(帳號及密碼），「駿洋」有叫我把當時的對話紀錄
    都刪除了等語（見併警一卷第2至4頁），顯然與被告於本院
    審理中所辯，前後不同，互相矛盾，更可見被告所辯有不可
    採信的情形。
  ⑦因此，本件被告既預見交付帳戶資料供他人使用，極易幫助
    從事詐欺取財犯行之人利用該帳戶實施犯罪及取得款項，並
    因此造成金流斷點而掩飾、隱匿詐欺犯罪所得之去向及所在
    之可能，但被告竟仍因缺錢花用而將帳戶資料任意賣斷交付
    他人使用，以致自己完全無法了解、控制本件帳戶資料之使
    用方法及流向，容任取得者隨意利用本件帳戶，縱使本件帳
    戶資料遭作為詐欺及洗錢之犯罪工具，亦無所謂，足可認為
    被告主觀上顯然具有幫助詐欺取財及幫助洗錢之不確定故意
    ，至為明確。
　3.綜上，本案事證已臻明確，被告所辯不知帳戶資料會被他人
    供做不法使用的辯解，無法採信，被告上開犯行，堪以認定
    ，應依法論科。
四、論罪方面：
　1.按刑法上之幫助犯，係對於犯罪與正犯有共同之認識，以幫
    助之意思，對於正犯資以助力，而未參與實施犯罪之行為者
    而，故如未參與實施犯罪構成要件之行為，且係出於幫助之
    意思提供助力，即屬幫助犯，而非共同正犯。查被告將本案
    帳戶資料提供他人使用，使詐欺集團成員得意圖為自己不法
    之所有，基於詐欺取財及洗錢之犯意聯絡，對告訴人等施以
    詐術，致使其等陷於錯誤而依指示將款項轉入本案帳戶內，
    藉此詐騙財物得逞，並以此輾轉方式製造金流斷點，掩飾、
    隱匿詐欺犯罪所得之去向以洗錢，故該等詐欺集團成員所為
    均屬詐欺取財及洗錢之犯行；而被告提供本案帳戶資料由詐
    欺集團成員使用，使詐欺集團成員得以此為犯罪工具而詐騙
    告訴人等轉入款項，並以此輾轉方式製造金流斷點，顯係以
    幫助之意思，對詐欺集團成員之上開詐欺取財及洗錢犯行提
    供助力。
　2.核被告蔡秉翰所為，係犯刑法第30條第1項前段、同法第339
    條第1項之幫助詐欺取財罪、刑法第30條第1項前段、洗錢防
    制法第14條第1項之幫助一般洗錢罪。
  3.被告以交付起訴書及移送併辦意旨書所載本案帳戶資料之一
    行為，侵害告訴人（被害人）之財產法益，且係同時觸犯幫
    助詐欺取財罪及幫助一般洗錢罪，為想像競合犯，應依刑法
    第55條前段規定，從一重論以幫助一般洗錢罪。
　4.檢察官移送併辦部分（附表編號4至11部分），核與本案起
    訴之犯罪事實屬裁判上一罪關係，均為起訴效力所及，本院
    自應併予審酌。
  5.被告係對正犯資以助力而實施犯罪構成要件以外之行為，為
    幫助犯，應依刑法第30條第2項規定，按正犯之刑減輕之。
　6.另按犯第14條、第15條之罪，在偵查或審判中自白者，減輕
    其刑，洗錢防制法第16條第2項定有明文。被告於原審及本
    院準備程序中曾就幫助一般洗錢犯行自白（見金訴字卷第39
    頁、金簡上字卷第62頁），依上揭規定，減輕其刑，並依法
    遞減輕之。
五、撤銷改判之理由及科刑：
　1.原審以被告罪證明確，予以論罪科刑，固非無見。惟移送併
    辦部分（附表編號4至11部分）之犯罪事實，與原審認定之
    犯罪事實（附表編號1至3部分）具有想像競合犯之裁判上一
    罪之關係，而為起訴效力所及，原審未及審酌於此，僅就如
    附表編號1至3部分予以論罪科刑，容有未洽，檢察官以原審
    未及審酌移送併辦部分（如附表編號4至11部分）而提起上
    訴，為有理由，自應由本院予以撤銷改判，以期適法。
　2.爰審酌被告交付帳戶資料助益他人詐欺取財並掩飾、隱匿犯
    罪所得之去向及所在，影響社會金融交易秩序，助長詐欺不
    法活動之發生，危害社會治安，並因此增加告訴人等事後向
    幕後詐騙集團成員追償及刑事犯罪偵查之困難，惟念被告並
    未實際參與詐欺取財、洗錢之犯行，兼衡被告之犯罪動機、
    目的、手段、犯罪情節、犯後態度、告訴人等所受損害、被
    告尚未賠償告訴人等、被告之智識程度及家庭生活狀況等一
    切情狀，量處如主文所示之刑，並就罰金刑部分諭知易服勞
    役之折算標準，以示懲儆。
六、不宣告沒收方面：
　1.被告僅構成幫助洗錢罪，未實際參與移轉、變更、掩飾或隱
    匿特定犯罪所得之財物之正犯行為，亦不曾收受、取得、持
    有、使用該等財物或財產上利益，自無由依洗錢防制法第18
    條第1項前段規定諭知沒收；且因本件尚無積極證據足證被
    告為上開犯行已獲有款項、報酬或其他利得，不能逕認被告
    有何犯罪所得，亦無從宣告沒收，併此指明。　
　2.另被告交付詐欺集團成員之存摺、提款卡，雖均是供犯罪所
    用之物，然未經扣案，且該等物品本身價值低微，單獨存在
    亦不具刑法上之非難性，欠缺刑法上重要性，是本院認該等
    物品並無沒收或追徵之必要，爰依刑法第38條之2第2項之規
    定，均不予宣告沒收或追徵，併此敘明。　　　　　　
據上論斷，應依刑事訴訟法第455條之1第1項、第3項、第371條
、第369條第1項前段、第364條、第299條第1 項前段，洗錢防制
法第14條第1項、第16條第2項，刑法第11條前段、第30條第1項
前段、第2項、第339條第1項、第55條前段、第42條第3項，刑法
施行法第1條之1第1項，判決如主文。
本案經檢察官黃莉琄提起公訴，檢察官蔡佩容提起上訴及檢察官
黃莉琄、檢察官羅瑞昌移送併辦，檢察官李佳潔到庭執行職務。
中　　華　　民　　國　　111 　年　　11　　月　　29　　日
                  刑事第八庭    審判長法　官　陳欽賢
　　　　　　　　　       
　　　　　　　　　　　　　　　　　    法  官  王惠芬
　　　　　　　　　               
　　　　　　　　　　　　　　　　　　　法  官  盧鳳田
以上正本證明與原本無異。
不得上訴。
　　　　　　　　　　　　　　　　　　　書記官  洪筱喬
中　　華　　民　　國　　111 　年　　12　　月　　2 　　日
附錄本案論罪科刑法條：
洗錢防制法第2條：
本法所稱洗錢，指下列行為：
一、意圖掩飾或隱匿特定犯罪所得來源，或使他人逃避刑事追訴
    ，而移轉或變更特定犯罪所得。
二、掩飾或隱匿特定犯罪所得之本質、來源、去向、所在、所有
    權、處分權或其他權益者。
三、收受、持有或使用他人之特定犯罪所得。
洗錢防制法第14條：
有第2條各款所列洗錢行為者，處7年以下有期徒刑，併科新臺幣
5百萬元以下罰金。
前項之未遂犯罰之。
前2項情形，不得科以超過其特定犯罪所定最重本刑之刑。
中華民國刑法第30條：
幫助他人實行犯罪行為者，為幫助犯。雖他人不知幫助之情者，
亦同。
幫助犯之處罰，得按正犯之刑減輕之。
中華民國刑法第339條第1項：
意圖為自己或第三人不法之所有，以詐術使人將本人或第三人之
物交付者，處5年以下有期徒刑、拘役或科或併科50萬元以下罰
金。
◎附表：
編號 告訴人/ 被害人 詐欺方式 匯款/轉帳時間(民國) 金額(新台幣)及帳戶 相關供述及文書證據 起訴或併辦案號  1 告訴人 盧宥媗 詐騙集團成員於110年9月29日20時36分許，透過網路結識盧宥媗後，要求其加入通訊軟體LINE群組「倍利特戰隊」，佯稱可投資股票及虛擬貨幣獲利等語，致盧宥媗陷於錯誤，依指示轉帳。 110年11月3日9時59分許 轉帳25萬元至被告國泰世華銀行帳戶 ①告訴人盧宥媗於警詢時之指訴(警一卷第3至15頁) ②告訴人盧宥媗提供之詐騙集團LINE對話紀錄截圖（警一卷第33至39頁） ③告訴人盧宥媗提供之台新國際商業銀行國內匯款申請書2紙(警一卷第43至45頁) 111年度營偵字第533、720、1187號    110年11月5日11時52分許 轉帳60萬元至被告國泰世華銀行帳戶    2 告訴人 陳添鈺 詐騙集團成員於110年9月23日許，以LINE暱稱「向陽SUNNY」之人結識陳添鈺後，要求下載「Hokie」投資平台APP，佯稱可投資比特幣獲利，需先儲值等語，致陳添鈺陷於錯誤，依指示轉帳。 110年11月5日14時40分許 轉帳10萬元至被告國泰世華銀行帳戶 ①告訴人陳添鈺於警詢時之指訴(警二卷第5至13頁) ②告訴人陳添鈺提供之詐騙集團成員LINE對話紀錄截圖（警二卷第31至50頁）。 ③告訴人陳添鈺提供之郵政跨行匯款申請書1紙(警二卷第29頁) 111年度營偵字第533、720、1187號  3 告訴人 方淑芳 詐騙集團成員於110年9月26日許，以LINE暱稱「王坤德_助教」之人結識方淑芳後，要求其加入LINE群組「倍利特戰隊」，佯稱可投資股票及虛擬貨幣獲利等語，致方淑芳陷於錯誤，依指示轉帳。 110年11月3日9時54分許 轉帳18萬元至被告國泰世華銀行帳戶 ①告訴人方淑芳於警詢時之指訴(警三卷第3至7頁) ②告訴人方淑芳提供之郵政跨行匯款申請書1紙(警三卷第22頁) ③告訴人方淑芬提供之詐騙集團成員LINE對話紀錄截圖（警三卷第26至29頁） 111年度營偵字第533、720、1187號  4 告訴人 徐為俊 詐騙集團成員於110年11月3日前某時許，透過網路結識徐為俊後，要求其加入通訊軟體LINE群組「飆股乾坤王坤德內部交流組」，佯稱可投資股票及比特幣獲利等語，致徐為俊陷於錯誤，依指示轉帳。 110年11月5日11時23分許 轉帳45萬元至被告國泰世華銀行帳戶 ①告訴人徐為俊於警詢時之指訴(併偵卷第21至23頁) ②告訴人徐為俊提供之郵政跨行匯款申請書1紙、玉山銀行新台幣匯款申請書1紙(見併偵卷第139至143頁) ③告訴人徐為俊提出之詐騙集團成員LINE對話紀錄截圖（併偵卷第149至217頁）　 111年度營偵字第18966號    110年11月8日12時55分許 轉帳50萬元至被告國泰世華銀行帳戶    5 告訴人 卓明義 詐騙集團成員於110年10月間某日，以LINE暱稱「王老師」之人結識卓明義後，要求下載「Hokie」投資平台APP，佯稱可投資美金、比特幣獲利等語，致卓明義陷於錯誤，依指示轉帳。 110年11月8日許 轉帳10萬元至被告國泰世華銀行帳戶 ①告訴人卓明義於警詢時之指訴(併偵卷第25至27頁) ②告訴人卓明義提出之詐騙集團成員LINE對話紀錄截圖（併偵卷第229頁） ③告訴人卓明義提供之元大銀行國內匯款申請書1紙(見併偵卷第231頁) 111年度營偵字第18966號  6 被害人 蔡憲益 詐騙集團成員於110年10月24日15時34分許，透過LINE群組「飆股狙擊論壇」結識蔡憲益後，進而推薦其至「Hokie」平台註冊會員以投資比特幣等語，致蔡憲益陷於錯誤，依指示轉帳。 110年11月3日9時25分許 轉帳10萬元至被告國泰世華銀行帳戶 ①被害人蔡憲益於警詢時之證述(併警一卷第19至21頁背面) ②被害人蔡憲益之渣打銀行帳戶存摺內頁明細及交易明細(併警一卷第23至25、29至29頁背面) 　 111年度營偵字第2393號、111年度偵字第25501號    110年11月3日9時27分許 轉帳10萬元至被告國泰世華銀行帳戶    7 告訴人  邱鈺淇 詐騙集團成員先透過某飆股LINE群組結識邱鈺淇，進而推薦其下載「HOKIE」交易所APP操作比特幣，致邱鈺淇陷於錯誤，依指示匯款。 110年11月3日9時36分許 轉帳100萬元至被告國泰世華銀行帳戶 ①告訴人邱鈺淇於警詢時之指訴(併警一卷第34至35頁) ②告訴人邱鈺淇提供之臺灣土地銀行匯款申請書(併警一卷第43頁) ③告訴人邱鈺淇提出之對話紀錄（併警一卷第44至44頁背面） 111年度營偵字第2393號、111年度偵字第25501號  8 告訴人  楊智涵 詐騙集團成員於110年10月初，透過某LINE投資群組結識楊智涵，進而推薦其下載「HOKIE」交易所APP操作比特幣及期權，致楊智涵陷於錯誤，依指示匯款。 110年11月8日13時47分許 轉帳5萬元至被告國泰世華銀行帳戶 ①告訴人楊智涵於警詢時之指訴(併警一卷第45至46頁) ②告訴人楊智涵提供之合作金庫銀行帳戶轉帳交易明細(併警一卷第53頁) 111年度營偵字第2393號、111年度偵字第25501號    110年11月8日13時49分許 轉帳5萬元至被告國泰世華銀行帳戶    9 告訴人  張秀瓊 詐騙集團成員於110年10月中旬，透過「飆股特戰隊」LINE群組結識張秀瓊，進而推薦其下載「HOKIE」交易所APP操作投資，致張秀瓊陷於錯誤，依指示匯款。 110年11月10日14時54分許 轉帳200萬元至被告國泰世華銀行帳戶 ①告訴人張秀瓊於警詢時之指訴(併警一卷第55至57頁背面) ②告訴人張秀瓊提供之國泰世華商業銀行存款憑證(見併警一卷第64頁） ③告訴人張秀瓊提供之對話紀錄、交易所資料(見併警一卷第66至73頁） 111年度營偵字第2393號、111年度偵字第25501號  10 告訴人  李慧珊 詐騙集團成員於110年10月初，透過某LINE群組結識李慧珊，佯以投資某新基金及提領平台款項需交付保證金云云，致李慧珊陷於錯誤，依指示匯款。 110年11月3日9時30分許 轉帳5萬元至被告國泰世華銀行帳戶 ①告訴人李慧珊於警詢時之指訴(併警一卷第74至75頁) ②告訴人李慧珊提供之玉山銀行帳戶交易明細(併警一卷第82頁） ③告訴人李慧珊提供之對話紀錄(併警一卷第83至104頁） 111年度營偵字第2393號、111年度偵字第25501號    110年11月3日9時31分許 轉帳5萬元至被告國泰世華銀行帳戶    11 告訴人  黃冠銘 詐騙集團成員於110年10月底，透過「王坤德粉絲團」LINE群組 結識黃冠銘，進而推薦其下載「HOKIE」APP之虛擬貨幣交易平台操作賺錢，致其陷於錯誤，依 指示匯款。 110年11月8日14時13分許 轉帳10萬元至被告國泰世華銀行帳戶 ①告訴代理人林綉芳於警詢時之指訴(併警二卷第31頁) ②告訴代理人林綉芳提供之華南銀行、中國信託銀行帳戶轉帳交易明細(併警二卷第83頁） ③告訴代理人林綉芳提供之對話紀錄(併警二卷第87至89頁）　 111年度營偵字第2393號、111年度偵字第25501號    110年11月8日14時20分許 轉帳5萬元至被告國泰世華銀行帳戶   

卷宗簡稱對照表（僅列出本判決簡稱之卷宗） （起訴部分）： 1.「警一卷」即新北市政府警察局淡水分局新北警淡刑字第1104351726號刑案偵查卷宗。 2.「警二卷」即高雄市政府警察局小港分局高市警港分偵字第11170664000號刑案偵查卷宗。 3.「警三卷」即新北市政府警察局樹林分局新北警樹刑字第1114383027號刑案偵查卷宗。　 4.「偵一卷」即臺灣臺南地方檢察署111年度營偵字第533號偵查卷宗。 5.「偵二卷」即臺灣臺南地方檢察署111年度營偵字第720號偵查卷宗。  （第一次移送併辦及本院卷部分）： 6.「併偵卷」即臺灣臺南地方檢察署111年度偵字第18966號偵查卷宗。 7.「金訴卷」即臺灣臺南地方法院111年度金訴字第504號刑事卷宗。 8.「金簡上卷」即臺灣臺南地方法院111年度金簡上字第30號刑事卷宗。 （第二次移送併辦部分）：　 9.「併警一卷」即屏東縣政府警察局東港分局東警分偵字第11132546500號刑案偵查卷宗。 10.「併警二卷」即桃園市政府警察局楊梅分局楊警分刑字第1110036280號刑案偵查卷宗。